臺灣橋頭地方法院民事小額判決
111年度橋小字第57號
原      告  中華電信股份有限公司

法定代理人  謝繼茂  
訴訟代理人  陳俊榮  
被      告  戴警鑑  
訴訟代理人  高美惠  
上列當事人間請求給付電信費事件，本院於民國111年6月29日言
詞辯論終結，判決如下：
    主  文
原告之訴駁回。
訴訟費用新臺幣壹仟元由原告負擔。
    事實及理由
一、原告主張：被告前向原告申辦門號0000000000、0000000000
    號（下合稱系爭門號）行動電話使用並簽訂電信服務契約（
    下稱系爭契約），嗣被告未依約繳款，經原告終止契約並向
    被告催討至民國110年3月積欠之電信費新臺幣（下同）4781
    元（僅請求月租費、通信費部分)，但被告迄未清償，爰依
    系爭門號契約提起本件訴訟等語。聲明：被告應給付原告4,
    781元及自支付命令繕本送達翌日起至清償日止，按週年利
    率5%計算之利息。
二、被告則以：被告罹有亨丁頓舞蹈症，沒有識別能力，系爭門
    號並非被告本人申請，申請資料上的簽名非被告所簽，是訴
    外人朱振宏盜用被告名義，其已提出刑事告訴等語，資為抗
    辯，並聲明：原告之訴駁回。
三、本院之判斷：
(一)按當事人主張有利於己之事實者，就其事實有舉證之責；私
    文書應由舉證人證其真正，但他造於其真正無爭執者，不在
    此限，民事訴訟法第277條、第357條分別定有明文。
(二)原告主張某人（下稱某甲）以被告名義向其申辦系爭門號，
    並於申請文件上簽署被告姓名等事實，業據提出行動寬頻租
    用申請書、被告證件影本（本院卷第113至131頁）、欠費設
    備清單、催繳函（司促卷第2頁）為證，且為被告所不爭，
    固堪認定。惟原告主張某甲即為被告乙節，既經被告否認，
    依前開說明自應由原告負舉證之責。經查: 1、被告辯稱其
    罹有亨丁頓舞蹈症、思慮能力受影響乙節，核與臺灣高雄及
    少年家事法院110年度監宣字第99號裁定記載，被告於110年
    4月24日接受醫師鑑定，鑑定結論認被告已重度智能退化，
    需人24小時照顧，無法處理經濟活動之情形相符（本院卷第
    81頁）；又系爭門號係分別於109年12月14日、26日申請，
    有前述申請書影本可參（本院卷第57、69頁）此時間點雖早
    於上開鑑定日期，但考量被告上述症狀之嚴重程度，且鑑定
    日期與門號申辦日期僅相隔4個月，被告辯稱當時識別能力
    已受影響，當非全然無稽。 2、被告前以朱振宏盜用其名義
    申辦多個行動電話門號為由，對朱振宏提起偽造文書告訴，
    經臺灣橋頭地檢署以110年度他字第1038號偵查，依該案卷
    內警方調查資料，顯示確有部分門號可能非被告本人申辦（
    見該案他卷第282頁，又該案迄本件言詞辯論終結時尚未偵
    查終結，為免影響偵查，爰不予詳述證據內容），亦可佐證
    被告本件所辯，尚非全無憑據。 3、經本院調閱被告於109
    年12月4日至高雄○○○○○○○○補領國民身分證時之申請資料（
    下稱戶政資料，見本院卷第151頁），將該申請資料上之被
    告簽名與前述行動寬頻租用申請書上之被告簽名當庭目視比
    對，結果顯示戶政資料上之被告簽名字跡明顯呈現歪斜扭曲
    、線條非筆直、字跡散亂，呈現用力書寫之情形，此與門號
    0000000000號行動電話申請書之簽名字跡較小、筆畫能連接
    在一起、門號0000000000號行動電話申請書之字跡均呈現線
    條往右上方斜，且筆畫較連貫之情形均有不同，且兩造對上
    開結論均無意見（本院卷第166頁），依此判斷，系爭門號
    是否確實是由被告本人申辦，自有疑問。
四、綜上，本件無法認定系爭門號是由被告本人申辦，原告主張
    被告應給付原告元，及自支付命令送達翌日至清償日止，按
    週年利率5%計算之利息，為無理由，應予駁回。
五、本件事證已臻明確，兩造其餘主張及舉證，經本院審酌後認
    與判決之結果不生影響，爰不再逐一論列，附此敘明。
六、訴訟費用負擔之依據：民事訴訟法第78條。
中　　華　　民　　國　　111 　年　　7 　　月　　14　　日
                  橋頭簡易庭  法      官    呂維翰
以上正本與原本相符。
民事訴訟法第436條之24第2項：對於本判決之上訴，非以違背法
令為理由，不得為之。
如對本判決上訴，須於判決送達後20日內向本院提出上訴狀，並
須表明原判決所違背之法令及其具體內容與依訴訟資料可認為原
判決有違背法令之具體事實之上訴理由（須按他造當事人之人數
附繕本）。
中　　華　　民　　國　　111 　年　　7 　　月　　14　　日
                              書  記  官    薛如媛  
訴訟費用計算式：
裁判費            1,000元
合計              1,000元